臺灣臺北地方法院民事裁定　　　　　　　 94年度抗字第109號
抗　告　人　乙○○
上列抗告人因與相對人晴健企業有限公司間聲請選任臨時管理人
事件，對於民國94年9月21日本院94年度司字第674號裁定提起抗
告，本院裁定如下：
    主  文
抗告駁回。
抗告程序費用由抗告人負擔。
    理  由
一、按董事會不為或不能行使職權，致公司有受損害之虞時，法
    院因利害關係人或檢察官之聲請，得選任1人以上之臨時管
    理人，代行董事長及董事會之職權，公司法第208條之1第1
    項前段固定有明文，惟所謂「董事會不為或不能行使職權」
    ，係指公司因董事死亡、辭職或當然解任，致董事會無法召
    開行使職權；或董事全體或大部分均遭法院假處分不能行使
    職權之情況下，為股東權益及國內經濟秩序，始增訂之，此
    觀公司法民國90年11月12日新增該條文之立法理由自明。是
    以，公司有無選任臨時管理人之必要，自應視其是否有急迫
    需董事親自處理之具體事項，或因董事全部不能行使職權，
    致公司有受損害之虞時，始有選任臨時管理人代為行使董事
    職權之必要，否則公司即可依章程規定，自行選任或解任董
    事即可。
二、本件聲請及抗告意旨略以：伊為相對人之股東，茲因相對人
    長久以來，早已無對外有任何營業活動，而案外人陳柏勳與
    相對人間並無債權債務關係存在，其竟持聖東尼企業有限公
    司（下稱聖東尼公司）及相對人所共同簽發之本票，向本院
    聲請本票裁定（即本院92年度票字第17988號裁定）為執行
    名義，參與台灣高雄地方法院（下稱高雄地院）92年度執字
    第4660 3號強制執行事件（下稱系爭強制執行事件）拍賣相
    對人不動產所得價金之分配，計受分配款為新台幣（下同）
    2,897,674 元，然因相對人法定代理人甲○○之股權，為自
    相對人之前法定代理人洪文玲所取得，而洪文玲配偶則為聖
    東尼公司實際負責人盧啟志，足見甲○○與盧啟志與陳柏勳
    共同製作上列不實之假債權，嚴重損害相對人及股東之權益
    。另系爭強制執行事件之併案債權人黃河龍，亦持相對人所
    簽發之本票為據，向本院聲請支付命令裁定為執行名義，參
    與分配價金5,093,257元。茲因甲○○消極不為相對人之利
    益行使權利，其顯已不適任相對人公司董事之職務，爰依公
    司法第108 條第4項準用第208條之1規定，聲請選任林素珍
    為相對人公司之臨時管理人云云。
三、經查，抗告人主張上列事實，固據提出本院92年度票字第
    17988 號民事裁定、本院93年度促字第242號支付命令裁定
    、確定證明書、高雄地院94年6月15日94雄院貴民如92執字
    第46603 號執行處通知（含分配表）等件為證（見本院94年
    度司字第674號卷〈下稱司字卷〉第9至21頁）。惟觀諸聖東
    尼公司參與系爭強制執行事件之執行名義即上列本票裁定，
    該公司之法定代理人為曾志源，並非盧啟志（見司字卷第12
    頁之更正裁定），是抗告人執此指摘甲○○與盧啟志間共同
    製作不實債權侵害相對人公司權益云云，即無可取。再黃河
    龍取得參與同一強制執行事件分配之執行名義即上列支付命
    令裁定，固經相對人未異議而確定在案，但亦難僅憑相對人
    未依法聲明異議，即可推定其法定代理人甲○○與黃河龍間
    有共同製作不實債權之情事。是抗告人僅憑聖東尼公司、黃
    河龍取得上列執行名義即推定甲○○與其等間，有何共同不
    法情事侵害相對人及公司股東事由，並據以主張甲○○有不
    適任相對人公司董事乙節，顯無可取。故依上說明，抗告人
    既無法舉證證明甲○○有何不為或不能行使董事職權，致相
    對人受有損害之虞，且相對人亦可依公司章程規定，另行召
    開股東會議改選董事，則相對人實無聲請法院選任臨時管理
    人之必要。從而，原裁定駁回抗告人之聲請，於法並無不當
    ，抗告人仍執前詞指摘原裁定為不當，求予廢棄，為無理由
    ，應予駁回。
四、據上論結，本件抗告為無理由，爰裁定如主文。
中　　華　　民　　國　　94　　年　　12　　月　　2 　　日
                  民事第一庭   審判長法　官　詹文馨
                                     法  官  傅中樂
                                     法  官  楊絮雲
以上正本係照原本作成
非以本件所涉及之法律上見解具有原則上之重要性者，且經本院
許可，不得再抗告（非訟事件法第45條第2項、第46條規定參照
）。
中　　華　　民　　國　　94　　年　　12　　月　　2 　　日
                                     書記官  高秋芬
